【裁判字號】    90,易,1105
【裁判日期】    900918
【裁判案由】    竊盜等
【裁判全文】
臺灣桃園地方法院刑事判決                          九十年度易字第一一五號
    公  訴  人  臺灣桃園地方法院檢察署檢察官
    被      告  丙○○
右列被告因竊盜案件，經檢察官提起公訴（九十年度偵字第一九九七號），本院判決
如左：
    主      文
丙○○未經許可，製造刀械，處有期徒刑柒月，併科罰金新台幣玖萬元，罰金如易服
勞役以佰元即新台幣玖佰元折算壹日，扣案武士刀壹把沒收；又共同攜帶兇器竊盜
，處有期徒刑捌月，扣案鐵剪壹支、鐵鋸壹支及鐵鉗壹支均沒收；應執行有期徒刑壹
年貳月，併科罰金新台幣玖萬元，罰金如易服勞役以佰元即新台幣玖佰元折算壹日
，扣案武士刀壹把、鐵剪壹支、鐵鋸壹支及鐵鉗壹支均沒收。
    事      實
一、丙○○於民國八十九年四月間某日，在桃園縣觀音鄉觀音工業區「歌林家電股份
    有限公司」新建廠房工地內，利用其僱主所有供磨鋼筋之工具，未經許可打造磨
    製管制之刀械武士刀一把，製成後且攜至桃園縣龜山鄉○○○街七四號一樓其租
    住處內藏置。復另行起意並與乙○○（另行審結）基於共同意圖為自己不法所有
    之犯意連絡，於九十一年一月十八日上午六時五分許，攜帶乙○○所有，可用以
    刺、劃或敲、擊傷人之身體，加害人之生命，客觀上具有危險性，可為兇器之鐵
    剪、鐵鋸及鐵鉗各一支，經由施工圍籬之破洞，進入桃園縣觀音鄉○○○路與工
    業五路口旁，「鋰新科技公司」二期廠房新建工程工地內，再依丙○○拉下電纜
    線，乙○○則負責裁剪之分工方式，持用鐵剪欲分段竊取屬營造商「助群營造股
    份有限公司（下稱助群公司）」所有，總長約七米值新台幣（下同）一千五百元
    之二五０平方毫米電纜線，計已裁下竊得各長約六十至七十公分之電纜線三根，
    得手後，均暫一旁，嗣旋為警當場查獲，並扣得前述工具。迨同日中午十二時許
    ，丙○○又帶警前去其上址租住處內起出右揭武士刀一把。
二、案經桃園縣警察局大園分局報請台灣桃園地方法院檢察署檢察官偵查起訴。
    理      由
一、右開事實，業據被告丙○○於警訊、偵查及本院調查、審理時，坦認不諱，並有
    如事實欄所載之物扣案可稽。竊盜部分，其承明之情亦與共犯乙○○於警訊及偵
    查中供述之情節相符，且經證人即「助群公司」營造課課長甲○○於警訊指述甚
    詳，此外，尚有行竊現場照片四幀、贓物領據一紙在卷為憑。再者，扣案之刀械
    經送鑑結果，柄長二十公分，刃長五十一公分，單面開鋒，核屬槍砲彈藥刀械管
    制條例所定之管制刀械武士刀乙情，有桃園縣警察局桃警保字第四七三０二號函
    一紙附卷足佐。又查，被告持以行竊所用之鐵剪、鐵鋸及鐵鉗等工具，均為鐵製
    ，材質堅硬，鐵剪復有尖、刃，鐵鋸則有鋸齒，持之朝人刺、劃或敲、擊，當足
    以傷及人體，危及生命，客觀上對人之身體、生命安全自然構成威脅，要屬兇器
    無疑。另查，被告既裁下各長約六十至七十公分之電纜線三根，就已裁下之該三
    根電纜線，原所有人之支配管領力顯已遭致破壞並轉而入於被告之管領支配之下
    ，是以被告之竊行顯已既遂，狀極灼然。公訴人認仍屬未遂云云，容有誤會，應
    予敘明。綜述，本件事證已明，被告犯行洵堪認定，應依法論科。
二、核被告丙○○所為，係犯槍砲彈藥刀械管制條例第十四條第一項之未經許可，製
    造刀械罪及刑法第三百二十一條第一項第三款之攜帶兇器竊盜罪，至其製成後猶
    持有刀械之低度行為，應為製造之高度行為吸收，不另論罪。就竊盜部分，公訴
    人因誤認尚屬未遂而指係構成刑法第三百二十一條第二項、第一項第三款之罪，
    稍有未洽，惟此僅涉及犯罪階段認定有誤，不生變更起訴法條之問題，再此部分
    ，被告丙○○與乙○○間，有犯意連絡及行為分擔，為共同正犯。丙○○所犯前
    揭二罪，犯意各別，構成要件互異，應分論併罰。爰審酌其犯罪動機、目的、手
    段、製造刀械及行竊時攜用兇器之種類、危險性之大小、竊取財物之價值、犯行
    所生之危害及犯後態度等一切情狀，分別量處如主文所示之刑，有期徒刑部分並
    定其應執行之刑，罰金部分則諭知易服勞役之折算標準。
三、扣案武士刀一把為違禁物，應依刑法第三十八條第一項第一款規定，於對被告丙
    ○○所犯製造刀械罪諭知之主刑項下宣告沒收，另扣案之鐵剪、鐵鋸及鐵鉗各一
    支，則係供行竊所用之工具並屬共犯乙○○所有，爰依刑法第三十八條第一項第
    二款規定，於對丙○○所犯加重竊盜罪諭知之主刑項下，併予宣告沒收。
四、被告乙○○部分，另行審結。
據上論斷，應依刑事訴訟法第二百九十九條第一項前段，槍砲彈藥刀械管制條例第十
四條第一項，刑法第十一條前段、第三百二十一條第一項第三款、第四十二條第二項
、第五十一條第五款、第三十八條第一項第一款、第二款，現行法規所定貨幣單位折
算新台幣條例第二條，罰金罰鍰提高標準條例第二條，判決如主文。
本案經檢察官陳大偉到庭執行職務。
中      華      民      國    九十      年      九      月     十八     日
                              臺灣桃園地方法院刑事第三庭
                                  法  官  蔡榮澤
如不服本判決，應於送達後十日內，向本院提出上訴狀。
附本件論罪科刑依據之法條：
刑法第三百二十一條
犯竊盜罪而有左列情形之一者，處六月以上五年以下有期徒刑：
一、於夜間侵入住宅或有人居住之建築物、船艦或隱匿其內而犯之者。
二、毀越門扇、牆垣或其他安全設備而犯之者。
三、攜帶兇器而犯之者。
四、結夥三人以上而犯之者。
五、乘火災、水災或其他災害之際而犯之者。
六、在車站或埠頭而犯之者。
前項之未遂犯罰之。
槍砲彈藥刀械管制條例第十四條第一項
未經許可，製造、販賣或運輸刀械者，處三年以下有期徒刑，併科新台幣一百萬元以
下罰金。


司法院資訊處製作；財團法人民間司法改革基金會備份。
